【裁判字號】    98,交易,41
【裁判日期】    990212
【裁判案由】    業務過失傷害
【裁判全文】
臺灣士林地方法院刑事判決              98年度交易字第41號
公  訴  人  臺灣士林地方法院檢察署檢察官
被      告  甲○○
上列被告因業務過失傷害案件，經檢察官提起公訴（98年度調偵
字第395號），經訊問被告後，被告為認罪之答辯，本院合議庭
裁定改由受命法官獨任進行簡式審判程序，茲判決如下：
    主  文
甲○○從事業務之人，因業務上之過失傷害人，處有期徒刑參月
，如易科罰金，以新台幣壹仟元折算壹日。
    事  實
一、甲○○平日以駕駛營業小客車為業，為從事駕駛業務之人，
    於民國97年9月11日11時50分許，駕駛車牌號碼481-YB號營
    業小客車（下稱系爭車輛）沿臺北市北投區○○○路由東往
    西方向行駛，途經該路114巷口欲左轉時，本應注意轉彎車
    應讓直行車先行，且左轉彎時應距交岔路口30公尺前顯示方
    向燈或手勢，換入內側車道或左轉車道，而依當時天氣陰、
    日間自然光線、視距良好、市區○○道路、乾燥、無缺陷、
    無障礙物，並無不能注意之情況，竟疏未注意，即由該路外
    側車道貿然左轉，適有乙○○騎乘車牌號碼522-BFR號重型
    機車（下稱系爭機車）沿該路同向由左後方駛至，因煞避不
    及，系爭車輛左前車頭與系爭機車前車頭發生碰撞，乙○○
    因而人車倒地，受有四肢多處擦傷及背部肌肉挫傷等傷害。
    甲○○在有犯罪偵查權限之司法警察機關尚不知何人犯罪之
    前，於臺北市政府警察局交通警察大隊北投分隊警員楊智淵
    接獲通報趕往現場處理時，主動向警員楊智淵陳述車禍經過
    ，承認駕車肇事而自首接受裁判。
二、案經乙○○訴由臺灣士林地方法院檢察署檢察官偵查起訴。
    理  由
一、本件被告甲○○所犯非死刑、無期徒刑、最輕本刑為3年以
    上有期徒刑之罪，或高等法院管轄第一審之案件，經訊問被
    告後，被告為認罪之答辯，經告以簡式審判程序之旨，並聽
    取檢察官及被告之意見後，本院合議庭裁定改由受命法官獨
    任依簡式審判程序進行審理，是本件之證據調查，依刑事訴
    訟法第273條之2規定，不受同法第159條第1項、第161條之2
    、第161條之3、第163條之1及第164條至第170條規定之限制
    ，合先敘明。
二、上揭犯罪事實，業據被告甲○○於本院審理中坦承不諱，核
    與告訴人乙○○之指述相符（見98年度他字第753號卷【下
    稱他字卷】第7-10、98年度偵緝字第822號卷【下稱偵緝字
    卷】第37頁），並有被告之臺北市計程車駕駛人職業登記證
    、駕照、系爭車輛之行照（見本院98年度審交易字第490號
    卷【下稱審交易字卷】第34頁）、道路交通事故現場圖、道
    路交通事故補充資料表、交通事故談話紀錄表、道路交通事
    故調查報告表(一)、(二)、道路交通事故初步分析研判表（
    見他字卷第18-23、26頁）各1份、現場暨車損照片8張（見
    他字卷第27-30頁）及光碟1片（見本院98年度交易字第41號
    卷【下稱本院卷】第45頁反面）在卷可稽，此外，復有行政
    院國軍退除役官兵輔導委員會台北榮民總醫院出具之診斷證
    明書1紙（見他字卷第15頁）及98年12月25日函附告訴人病
    歷資料1份（見本院卷第17-33頁）附卷可憑，足證告訴人於
    本案車禍發生後，確有送往醫院經診斷受有前揭傷害之事實
    。又按汽車行至交岔路口，轉彎車應讓直行車先行；左轉彎
    時，應距交岔路口30公尺前顯示方向燈或手勢，換入內側車
    道或左轉車道，行至交岔路口中心處左轉，道路交通安全規
    則第102條第1項第5款、第7款分別定有明文，被告駕車依法
    自負有前開注意義務，且依當時天氣陰、日間自然光線、視
    距良好、市區○○道路、乾燥、無缺陷、無障礙物，並無不
    能注意之情況，竟疏未注意，即自裕民六路外側車道貿然左
    轉，致系爭車輛左前車頭與系爭機車前車頭發生碰撞，告訴
    人因此受傷，告訴人之受傷與被告之過失行為間顯有相當因
    果關係。綜上，足認被告自白與事實相符，堪以採信，本案
    事證業臻明確，被告犯行堪予認定，應依法論科。
三、被告甲○○為營業小客車司機，平日以駕駛計程車為業務，
    為從事駕駛業務之人。核被告所為，係犯刑法第284條第2項
    前段業務過失致傷罪。起訴書認被告於案發當時係欲左轉「
    裕民二路」，顯係「裕民六路114巷」之誤載，有卷附現場
    地圖1張可考（見本院卷第48頁），自應予更正。又被告於
    犯罪後，在未被有偵查犯罪職權之機關或公務員發覺其為犯
    人前，向前往處理之臺北市政府警察局交通警察大隊北投分
    隊警員楊智淵自首犯罪，坦承其為肇事人，此有自首情形紀
    錄表1紙在卷可憑（見他字卷第25頁），自係對於未發覺之
    罪自首而受裁判，堪認符合自首要件，爰依刑法第62條前段
    規定減輕其刑。爰審酌被告之過失程度，告訴人所受之傷勢
    ，又被告迄今因賠償金額差距甚大而無法與告訴人達成和解
    ，惟於本院審理中已坦承過失傷害犯行，及其品行、智識程
    度等一切情狀，量處如主文所示之刑，並諭知易科罰金之折
    算標準。
據上論斷，應依刑事訴訟法第273條之1第1項、第284條之1、第
299條第1項前段，刑法第284條第2項前段、第62條前段、第41條
第1項，刑法施行法第1條之1，判決如主文。
本案經檢察官江耀民到庭執行職務
中    華    民    國    99    年     2    月    12    日
                  刑事第三庭法  官  謝佳純
以上正本證明與原本無異。
如不服本判決應於收受判決後10日內向本院提出上訴書狀，並應
敘述具體理由；其未敘述上訴之理由者，應於上訴期間屆滿後20
日內向本院補提理由書（均須按他造當事人之人數附繕本），切
勿逕送上級法院。
                            書記官  游育慈
中    華    民    國    99    年    2     月    12    日
附錄本件所犯法條全文：
刑法第284條
因過失傷害人者，處 6 月以下有期徒刑、拘役或 5 百元以下罰
金，致重傷者，處1 年以下有期徒刑、拘役或5 百元以下罰金。
從事業務之人，因業務上之過失傷害人者，處1 年以下有期徒刑
、拘役或1 千元以下罰金，致重傷者，處3 年以下有期徒刑、拘
役或2 千元以下罰金。

司法院資訊處製作；財團法人民間司法改革基金會備份。
